臺灣高雄地方法院刑事裁定　　　　　　　　　　　　　九十年度交聲字第四三一號
　　原處分機關　交通部公路局高雄區監理所旗山監理站
　　異　議　人　乙○○
右列受處分人因違反道路交通管理處罰條例案件，對於交通部公路局高雄區監理所旗
山監理站九十年九月四日所為之處分（原處分：旗監違字第裁八五－Ｎ000000
00號），聲明異議，本院裁定如左：
    主  文
異議駁回。
    理  由
一、異議意旨略以：聲明人民國九十年七月十四日騎乘機車牌號碼ＫＭ8─162號重型
    機車，自高雄縣溪州鄉返回內們鄉住處途中，遭兩名不明男子跟蹤，搶奪毆打受
    傷，經路人即時報警處理，警員到達現場，兩名不明男子搶奪不成見情勢不妙早
    已逃之夭夭，警員到達現場不明事理、欠缺查證即酒精測試，以公共危險移送，
    聲明人已受不起訴處分。顯然該警員辦理有失公平，聲明人當時以受害人身份報
    案，警員到達現場，卻以車禍現場處理，測試酒精濃度認定聲明人酒後駕車以公
    共危險罪嫌移送，且聲明人當時非駕車行進中被警員攔下測試，為此聲明異議，
    請從輕裁量等語。
二、經查，本件異議人於於民國九十年七月十四日晚間十一時許，無照於酒後駕駛車
    牌號碼ＫＭ８─１６２號重型機車，自高雄縣溪州鄉出發，欲返回其高雄縣內門
    鄉住處，而往來於公眾行駛之道路上，嗣於同日二十三時五十分許行經高雄縣內
    門鄉○○路二三六號處時因遭二名陌生另子（姓名年籍不詳）攔車毆打受傷報警
    ，嗣經酒測，其呼氣酒精測試濃度為零點六四毫克，乃為警發現上情一節，為異
    議人於警訊時供承不諱，亦經異議人於臺灣高雄地方法院檢察署檢察官及本院訊
    問時供承在卷，並經證人即警員甲○○到庭證稱：當天我們接到報案說有人被強
    劫，我到現場將異議人帶回來警局，帶回去的時候我們問異議人，他說有喝酒，
    我們對他作酒測，當時他也沒有駕照，根據瞭解，異議人因與別人在路口發生路
    權糾紛，才與對方吵架，但他卻說是被搶等語。此外復有酒精測試表及高雄縣警
    察局舉發違反道路交通管理事件通知單、臺灣高雄地方法院檢察署九十年度偵字
    第一四０三一號不起訴處分書各一紙在卷可稽。異議人雖辯稱其被以公共危險罪
    移送檢察官偵查，已據檢察官不起訴處分在案云云。然查，異議人確有酒後駕車
    之情事，已據其於檢察官偵訊時坦承不諱，已如前述，而檢察官之所以依職權不
    起訴，乃認被異議人所為係犯刑法第一百八十五條之三之罪嫌，屬於刑事訴訟法
    第三百七十六條所列之輕微案件，因念其尚無前科紀錄，且已自白犯行，深表悔
    悟，復未肇事，爰酌依刑法第五十七條各款，認以職權處分不起訴為適當，此有
    前開不起訴處分書在卷足徵，並非認異議人無酒後駕車之情事，異議人以此為辯
    解理由，洵有誤會，且屬卸責之詞，不足採信。事證明確，本件異議即為無理由
    ，應予駁回。
三、據上論斷，應依道路交通案件處理法第十九條，裁定如主文。
中      華      民      國      九十一    年      二      月    二十七  日
                              臺灣高雄地方法院交通法庭
                                  法  官    陳志銘
右正本證明與原本無異。
如不服本裁定，應於裁定送達後五日內，向本院提出抗告狀。
                                  書記官    洪生輝
中    華    民    國      九十一      年      三      月      一      日
